臺灣臺中地方法院民事裁定
               110年度抗字第277號
抗  告  人  李容榕

相  對  人  林彩楣


上列當事人間聲請本票裁定事件，抗告人對於民國110年10月28
日本院簡易庭司法事務官所為110年度司票字第5964號裁定提起
抗告，本院裁定如下：
    主  文
抗告駁回。
抗告程序費用新臺幣1,000元，由抗告人負擔。
    理  由
一、按執票人向本票發票人行使追索權時，得聲請法院裁定後強
    制執行，票據法第123條定有明文。又本票執票人依上開規
    定，聲請法院裁定許可對發票人強制執行，係屬非訟事件程
    序，此項聲請之裁定及抗告法院之裁定，僅依非訟事件程序
    以審查強制執行許可與否，並無確定實體上法律關係存否之
    效力。如發票人就票據債務之存否或本票債務是否已因清償
    而消滅有爭執者，應另依訴訟程序解決，尚無從於本票裁定
    程序中為實體上之爭執。
二、本件相對人主張其執有抗告人所簽發如原裁定附表所示之本
    票7紙（下稱系爭本票），屆期提示未獲兌付，為此提出系
    爭本票聲請裁定許可強制執行等語。
三、抗告意旨略以：抗告人固曾簽發系爭本票交付相對人收執，
    但其中如原裁定附表編號1-6之本票【票面金額各為新臺幋
    （下同）4萬元】債務，抗告人均已清償完畢，但未取回本
    票；另如原裁定附表編號7之本票（票面金額160萬元）債務
    ，抗告人亦已清償80萬元，但未更改票面金額，因相對人仍
    持系爭本票聲請准予強制執行。為此，爰提起抗告，請求廢
    棄原裁定等語。
四、本件相對人依票據法第123條規定聲請法院裁定許可強制執
    行，核其性質係屬非訟事件，法院依法僅就本票形式上之要
    件是否具備予以審查為已足。又系爭本票為抗告人所簽發且
    表明為本票之旨並載明金額及其他必要記載事項。是本院司
    法事務官依非訟事件程序審查，認系爭本票已符合票據法第
    123條規定而為准予強制執行之裁定，核無違誤。抗告人所
    稱系爭如原裁定附表編號1-6之本票債務業已清償完畢，及
    如原裁定附表編號7之本票債務已為部分清償等語，乃實體
    上之爭執事由，應另訴解決，尚非本件非訟事件程序所得審
    究。從而，本件抗告為無理由，抗告應予駁回。
五、非訟事件依法應由關係人負擔費用者，法院裁定命關係人負
    擔時，應一併確定其數額，非訟事件法第24條第1項定有明
    文，爰確定本件程序費用及負擔為如主文第2項所示。
六、據上論結，本件抗告為無理由，依非訟事件法第46條、第21
    條第2項、第24條第1項，民事訴訟法第495條之1第1項、第4
    49條第1項、第95條、第78條，裁定如主文。
中　　華　　民　　國　　110 　年　　11　　月　　19　　日
                  民事第四庭  審判長法  官 黃渙文 
　　　　　　　　　                  法  官 蔡家瑜 
                                    法  官 林宗成 
正本係照原本作成
不得再抗告
中　　華　　民　　國　　110 　年　　11　　月　　19　　日
                                    書記官 陳念慈